臺灣士林地方法院刑事判決　　　　　　　 100年度易字第67號
公　訴　人　臺灣士林地方法院檢察署檢察官
被　　　告　鐘憲達
選任辯護人　林幸慧律師
　　　　　　徐揆智律師
上列被告因竊盜案件，經檢察官提起公訴（99年度偵字第14291
號），本院判決如下：
    主  文
鐘憲達無罪。
    理  由
一、公訴意旨略以：被告鐘憲達前因攜帶兇器竊盜，為臺灣板橋
    地方法院於民國95年3 月31日判決判處有期徒刑7 月，緩刑
    4 年確定。詎其仍不知悔改，復基於意圖為自己不法所有之
    犯意，於98年10月12日17時50分許，夥同另名姓名、年籍均
    不詳之成年男子，至臺北市士林區○○○路87巷9 弄6 號、
    為漢霖建設股份有限公司（下稱漢霖公司）所有之建案名稱
    「傳家居」之B 棟建築物（B 棟大門之門鎖前已遭破壞，未
    有防盜作用）頂樓（侵入建築物部分，未據告訴），進入頂
    樓機房後，持不明之工具，破壞機房內之電梯控制箱外殼（
    毀損部分，未據告訴），拆解此電梯控制箱內之「電纜線」
    而竊取此等物品得手。嗣漢霖公司員工詹慧娟於翌日（98年
    10月13日）上午9 時許至該處發現停電，經台電人員到場處
    理，始知此處電纜線遭竊，經調閱現場監視錄影畫面，為警
    循線查獲，因認被告涉犯刑法第320 條第1 項之竊盜罪嫌。
二、按犯罪事實應依證據認定之，無證據不得認定其犯罪事實；
    不能證明被告犯罪者，應諭知無罪之判決，刑事訴訟法第15
    4 條第2 項、第301 條第1 項分別定有明文。又按刑事訴訟
    法第161 條第1 項規定檢察官就被告犯罪事實，應負舉證責
    任，並指出證明之方法。對於其所訴之被告犯罪事實，應負
    提出證據及說服之實質舉證責任，倘所提出之證據，不足為
    被告有罪之積極證明，或其闡明之證明方法，無從說服法官
    以形成被告有罪之心證，基於無罪推定之原則，自應為被告
    無罪判決之諭知。而所謂認定犯罪事實之證據，係指足以認
    定被告確有犯罪行為之積極證據而言，如未發現相當證據，
    或證據不足以證明，自不能以推測或擬制之方法，以為裁判
    基礎（最高法院40年臺上字第86號判例要旨參照）。另認定
    犯罪事實所憑之證據，雖不以直接證據為限，間接證據亦包
    括在內；然而無論直接或間接證據，其為訴訟上之證明，須
    於通常一般之人均不致有所懷疑，而得確信其為真實之程度
    者，始得據為有罪之認定，倘其證明尚未達到此一程度，而
    有合理之懷疑存在時，事實審法院復已就其心證上理由予以
    闡述，敘明其如何無從為有罪之確信，因而為無罪之判決，
    尚不得任意指為違法（最高法院76年臺上字第4986號判例要
    旨參照）。
三、公訴意旨認被告涉犯上開竊盜犯行，無非係以：(一)被告之供
    述、(二)證人詹慧娟之證訴、(三)監視器翻拍相片2 張、(四)現場
    照片21張、臺北市政府警察局士林分局刑案現場勘察報告、
    勘察採證同意書、證物清單、現場勘察紀錄表、證物採驗紀
    錄表、臺北市政府警察局實驗室案件編號000000000C32號鑑
    驗書各1 份等，為其主要論據。訊據被告堅決否認上開竊盜
    犯行，辯稱：於98年10月12日，伊未曾前往傳家居B 棟建築
    物處，伊曾於98年9 月18日後進入傳家居A 棟及B 棟建築物
    ，並在B 棟建築物內抽煙、丟煙蒂及喝飲料、丟棄飲料空瓶
    等，然伊自98年9 月18日後未曾到過士林等語。經查：
    (一)被告於99年3 月30日警詢時供稱：伊曾在98年9 月到過士
      林區○○○路一帶（詳細地址不記得），當天伊前往該處
      隔馬路相對之2 棟大樓找人，該2 棟大樓是廢棄屋。伊沒
      有於98年10月12日前往臺北市士林區○○○路87巷9 弄6
      號7 樓（即傳家居B 棟建築物）竊取詹慧娟所屬建設公司
      所興建之建築物內之電梯控制箱零件。伊承認伊曾到過遭
      竊現場，但伊沒有竊取被害人遭竊物品等語（見99年度偵
      字第5702號卷第5 頁至第7 頁），是依被告上開供述，被
      告並未坦承於98年10月12日前往傳家居B 棟建築物，公訴
      人以被告前開供述證明其於上開時間、地點，至該處徘徊
      之事實，顯有誤會。
    (二)證人詹慧娟於警詢證稱：伊係漢霖公司員工，於98年10月
      13日9 時進入臺北市士林區○○○路87巷9 弄6 號7 樓上
      面電梯機房查看，發現沒有電，請台電人員到場清查線路
      後發現電氣機房設備遭人竊取，電梯機房控制箱內零件也
      遭人竊取，有錄到竊嫌入內影像。該次損失電梯控制箱零
      件等語（見99年度偵字第5702號卷第8 頁至第9 頁），嗣
      於檢察官訊問時結證稱：漢霖公司傳家居建案沒有派人留
      守，伊等不定期會去巡視，長則一個月，短則幾乎每天有
      人去，98年6 月到9 月間，幾乎每天有人去，待的地方是
      A 棟，漢霖公司派伊等去巡視之目的係避免物品失竊。B
      棟部分，伊等比較少停留，比較少去看，因為B 棟大門有
      上鎖。98年10月13日發現B 棟失竊，經調閱該處監視器，
      發現在前一天有2 名不明人士進入B 棟，B 棟有7 層樓，
      失竊處係在頂樓，頂樓只有1 間機房，機房門鎖在之前就
      被破壞，伊發現頂房的機房內之電梯控制箱的零件被拔掉
      ，因為沒有修繕，無法估計損失等語（見99年度偵字第14
      291 號卷第15頁至第16頁），其復於本院99年度易字第17
      5 號竊盜案件（下稱本院另案）審理時結證稱：98年10月
      13日伊有報警，也有調監視器，拍到98年10月12日晚上5
      點多時，有2 人走到該處，他們拿著手電筒，但該影帶不
      太清楚，只看到有2 個人，98年10月12日拍到的畫面完全
      看不清楚。98年10月13日只是發現有被破壞，實際有去清
      點係98年12月時等語（見本院另案卷第52頁至第54頁），
      是依證人詹慧娟前揭證述，僅能證明其於98年10月13日，
      發現傳家居B 棟建築物頂樓電梯控制箱遭破壞及零件失竊
      之事實，並無法證明該次竊盜犯行即係被告所為甚明。
    (三)公訴人雖提出監視器翻拍相片2 張（見99年度偵字第5702
      號卷第13頁），欲證明被告於上開時間，夥同另名身分不
      詳之成年男子至該處徘徊，形跡可疑之事實（由相片所攝
      影象觀之，其中一名男子肩上扛著大包包，顯然揹負重物
      之事實），然經本院當庭勘驗98年10月12日傳家居監視錄
      影光碟，勘驗結果為：「一、監視器播放畫面一開始顯示
      頻道03 2009/10/12 17：50，於17時50分1 秒至17時50分
      11秒，可看見2 名男子，走在人行道上，並行走一段距離
      後即右轉進入監視器畫面所無法攝錄之處。因光線及攝影
      器材畫質因素，無法辨識該2 名男子之容貌。二、監視器
      播放畫面一開始顯示頻道08 200 9/10/12 17 ：50，於17
      時50分6 秒至17時50分11秒，可看見2 名男子，自畫面右
      邊走在人行道上，並行走短暫距離後即右轉進入監視器畫
      面所無法攝錄之處。因光線及攝影器材畫質因素，無法辨
      識該2 名男子之容貌」等情，有本院勘驗筆錄在卷可憑（
      見本院卷第39頁），因被告否認於98年10月12日曾前往傳
      家居B 棟建築物，本院從監視錄影光碟內容亦無法辨識該
      2 名男子之容貌，誠難據此遽認被告即為其中1 名男子，
      客觀上並無法確認上情，自難僅憑前揭模糊不清之監視器
      翻拍畫面作為不利於被告之認定。
    (四)至於公訴人提出之現場照片21張（見99年度偵字第5702號
      卷第19頁至第30頁）、臺北市政府警察局士林分局刑案現
      場勘察報告（見99年度偵字第5702號卷第15頁至第18頁）
      、勘察採證同意書、證物清單、現場勘察紀錄表、證物採
      驗紀錄表（見99年度偵字第5702號卷第31頁至第37頁）、
      臺北市政府警察局實驗室案件編號000000000C32號鑑驗書
      各1 份（見99年度偵字第5702號卷第10頁至第12頁）等證
      據，固可證明臺北市士林分局員警於98年10月13日18時35
      分前往傳家居B 棟9 樓勘查採證及現場狀況之事實，亦可
      證明於98年10月13日在傳家居B 棟9 樓電梯控制室內地板
      上所採集之煙蒂、糙米漿空瓶內之吸管，經檢驗後，與被
      告DNA- STR型別相符之事實，然上開證據僅足認定被告曾
      到過傳家居B 棟頂樓之電梯控制室內，無法據以判斷被告
      確於98年10月12日前往傳家居B 棟頂樓電梯控制室，況被
      告亦自承曾於98年9 月18日至傳家居B 棟建築物內抽煙、
      丟煙蒂及喝飲料、丟棄飲料空瓶（見本院卷第41頁），再
      參以證人詹慧娟於本院另案審理時結證稱：98年9 月22日
      並未前往B 棟，伊不確定B 棟電梯控制室內之煙蒂、冬瓜
      茶空瓶、糙米漿空瓶係何時留下等語（見本院另案卷第53
      頁至第54頁），是本院無法排除上開經鑑驗與被告DNA 型
      別相符之煙蒂、吸管係被告於98年9 月18日前往傳家居B
      棟時所遺留之物之可能性，是上開證據，是否係被告於98
      年10月12日至傳家居B 棟現場行竊所遺留，尚有合理可疑
      之處。
    (五)綜上所述，檢察官所提出之證據不足以證明被告有竊盜犯
      行，無法使本院形成有罪之確證，揆諸前揭規定及判例意
      旨，自應為有利於被告之認定。此外復查無其他積極證據
      ，足以證明被告有何公訴意旨所指之竊盜犯行，自應為被
      告無罪之諭知。
據上論斷，應依刑事訴訟法第301 條第1 項，判決如主文。
本案經檢察官顏珮珊到庭執行職務。
中    華    民    國   100    年    5     月    16    日
                  刑事第八庭法  官  高雅敏
以上正本證明與原本無異。
如不服本判決應於收受送達後 10 日內向本院提出上訴書狀，並
應敘述具體理由。其未敘述上訴理由者，應於上訴期間屆滿後
20 日內向本院補提理由書 (均須按他造當事人之人數附繕本 )
「切勿逕送上級法院」。
                            書記官  陳映羽
中    華    民    國   100    年    5     月    16    日